【裁判字號】    98,交聲,1380
【裁判日期】    980601
【裁判案由】    聲明異議
【裁判全文】
臺灣高雄地方法院交通事件裁定        98年度交聲字第1380號
原處分機關  交通部公路總局高雄區監理所
異  議  人  甲○○
上列受處分人因違反道路交通管理處罰條例案件，對於交通部公
路總局高雄區監理所所為之處分（原處分：高監自裁字第裁80-B
J0000000號），聲明異議，本院裁定如下：
    主  文
異議駁回。
    理  由
一、原處分意旨略以：異議人即受處分人甲○○於民國98年3 月
    20日晚上8 時許將車號CI-9739 號自用小客車停放在高雄市
    ○○○路6 巷新上國小後門處，因該處係禁止臨時停車處所
    ，經高雄市政府警察局左營分局逕行舉發異議人「在禁止臨
    時停車處所停車」，並開立98年3 月26日高市警交相字第BJ
    0000000 號舉發違反道路交通管理事件通知單，而交通部公
    路總局高雄區○○○○○道路交通管理處罰條例第56條第 1
    項第1 款規定，於98年5 月14日以高監自裁字第裁80-BJ000
    0000號裁決書裁處異議人罰鍰新臺幣（下同）900 元。異議
    人接獲裁決書後，不服上開裁決處分，於法定期間內向本院
    聲明異議。
二、本件異議意旨略以：異議人當時臨停於「新上國小」後門，
    時間約晚上7 時45分，屬於校園放學後，校內無人活動，亦
    無礙行走狀態，全無礙於他人活動，亦全無發生交通意外事
    件，後門是屬於巷道循環道，亦無佔用該道路，警察執法，
    有過當之嫌，請求撤銷原處分等語。
三、按汽車駕駛人在禁止臨時停車處所停車者，處新台幣600 元
    以上1200元以下罰鍰，道路交通管理處罰條例第56條第1 項
    第1 款定有明文。又設有禁止臨時停車標誌、標線處所不得
    臨時停車；而禁止臨時停車處所不得停車，此道路交通安全
    規則第111 條第1 項第3 款及第112 條第1 項第1 款亦分別
    定有明文。
四、經查，本件異議人於98年3 月20日晚上8 時許將車號CI-973
    9 號自用小客車停放在高雄市○○○路6 巷新上國小後門處
    ，因該處係禁止臨時停車處所，並由原處分機關就其在禁止
    臨時停車處所停車部分之交通違規行為裁處罰鍰900 元之事
    實，有高雄市政府警察局98年3 月26日高市警交相字第BJ00
    00000 號舉發違反道路交通管理事件通知單、原處分機關98
    年5 月14日以高監自裁字第裁80-BJ0000000號裁決書各1 紙
    、違規採證照片1 張附卷可稽，且為異議人所不爭執，是異
    議人有如上述之交通違規行為，堪以認定。至異議人雖執上
    詞聲明異議，然上開路段既經主管機關依法標繪禁止臨時停
    車之紅色實線，則依上開道路交通安全規則第111 條第1 項
    第3 款及第112 條第1 項第1 款之規定，該路段即屬不得停
    車，是異議人既已將車號CI-9739 號自用小客車停放在該禁
    止臨時停車處所，其行為即為法所不許，並不因其停車之時
    間為晚上或鄰近之「新上國小」已經放學而有所差異，是其
    聲明異議，顯無理由。另聲明異議意旨雖提及其當時係「臨
    停」在該處，然所謂臨時停車，係指車輛因上、下人、客，
    裝卸物品，其引擎未熄火，停止時間未滿3 分鐘，保持立即
    行駛之狀態，道路交通管理處罰條例第3 條第9 款定有明文
    ，而依卷附之現場採證照片所示，該車號CI-9739 號自用小
    客車上並無駕駛，且引擎顯已熄火，亦未保持立即行駛之狀
    態，且並無上、下人、客，裝卸物品等狀態，依上開規定，
    異議人當時顯非臨時停車甚明，此部分聲明異議，亦非可採
    。是本件員警之舉發於法有據，並無失當之處，而原處分機
    關依道路交通管理處罰條例第56條第1 項第1 款規定，裁處
    異議人罰鍰900 元，於法亦無不合。從而，本件異議為無理
    由，應予駁回。
五、依道路交通案件處理辦法第19條前段，裁定如主文。
中    華    民    國    98    年    6     月    1     日
                      交通法庭      法  官  陳盈吉
上正本照原本作成。
如不服本裁定，應於收受送達後5 日內向本院提出抗告狀。
中    華    民    國    98    年    6     月    1     日
                                    書記官  陳展榮


司法院資訊處製作；財團法人民間司法改革基金會備份。
